RAMIRO BIHURRIET

contacto: ramiro.bihurriet@gmail.com

Perfil

Analista BI e infraestructura con cinco años de experiencia en la industria, aportando capacidad analítica y experiencia en resolución de problemas a los proyectos en los cuales participo, comprometido en sumar valor al equipo de trabajo.

Pensamiento crítico, curiosidad e interés por continuar adquiriendo conocimientos en nuevas tecnologías.

Formación académica

 Estudiante avanzado de la 'Tecnicatura Universitaria Informática', en la Universidad Nacional del General Sarmiento (UNGS). Aprobadas 16/18 materias.

Áreas de conocimiento

- Administración de vps Linux y Windows.
- Gestión de instancias en Docker.
- Gestión de bases de datos relacionales, procesos de ETL y modelado de datos.
- Programación orientada a objetos (Java, Python).
- Manejo de sistema de control de versiones Git.
- Conocimientos sobre metodologías ágiles, gestión de procesos y documentación funcional.

Experiencia profesional

BiNetz - Analista BI (Enero 2019 - Presente)

Análisis funcional y desarrollo en proyectos sobre herramientas de BI.

Principales tareas:

- Análisis funcional y toma de requerimientos sobre necesidades de los usuarios
- Gestión de proyectos y tareas implementando metodologías ágiles.
- Desarrollo y soporte de aplicaciones y reportes sobre herramientas de BI (QlikView, QlikSense, Qlik NPrinting, PowerBI, Metabase).
- Capacitación de usuarios.

BiNetz – Infraestructura (Enero 2018 – Presente)

Gestión de soporte sobre el stack tecnológico de la empresa.

Principales tareas:

- Implementación y mantenimiento de vps Linux/Windows, bases de datos(Postgres, MySQL) y correos(ISPConfig/Exchange Microsoft).
- Implementación, mantenimiento y monitoreo de arquitectura de ETL y Datalake (Apache Nifi, Apache Spark, Pandas, InfluxDB, Sensu, Grafana).
- Gestión de instancias en Docker.

Proyectos

SmartWaterly - Desarrollador (Diciembre 2015 - Diciembre 2017)

Desarrollo de software y asistencia en flujo de trabajo diario a ingeniero de desarrollo del equipo. Se desarrolló un dispositivo de medición y alerta de parámetros de calidad de agua basado en tecnología open source.

Principales tareas:

- Desarrollo de software sobre plataforma Arduino.
- I+D junto a líder técnico sobre tecnologías competentes al proyecto.
- Implementaciones del equipo en entornos de prueba.

Idiomas

Inglés (Intermedio B1)